【裁判字號】    97,審訴,1065
【裁判日期】    971128
【裁判案由】    清償借款
【裁判全文】
臺灣臺北地方法院民事判決            97年度審訴字第1065號
    原      告  花旗（台灣）商業銀行股份有限公司
    法定代理人  乙○○
    訴訟代理人  甲○○
    被      告  航源塑膠有限公司
    法定代理人  戊○○
                庚○○
                己○○
                丙  ○
                丁○○○
上列當事人間清償借款事件，經本院於民國97年11月26日言詞辯
論終結，判決如下：
    主  文
被告應給付原告新台幣捌拾萬陸仟玖佰伍拾陸元及自民國九十六
年八月二十八日起至清償日止，按年息百分之七點九０四計算之
利息，暨自民國九十六年九月二十九日起至清償日止，其逾期在
六個月以內者，按上開利率百分之十，逾期超過六個月部分，按
上開利率百分之二十計算之違約金。
訴訟費用新台幣捌仟捌佰壹拾元由被告負擔。
    事實及理由
甲、程序方面：
一、本件依兩造簽訂之約定書第9 條約定，雙方合意以原告總行
    所在地法院即臺灣臺北地方法院為第一審管轄法院，故本院
    自有管轄權。
二、按因合併而消滅之公司，其權利義務，應由合併後存續或另
    立之公司承受。公司法第319 條準用同法第75條規定，定有
    明文。查原華僑商業銀行股份有限公司（下稱華僑銀行）經
    行政院金融監督管理委員會以民國96年10月11日金管銀(五)字
    第09600439220號函核准自96年12月1日與花旗（台灣）商業
    銀行股份有限公司〈下稱花旗（台灣）銀行〉合併，華僑銀
    行為消滅銀行，花旗（台灣）銀行為存續銀行，原華僑銀行
    之權利義務關係，由合併後存續之花旗（台灣）銀行概括承
    受。
乙、實體方面：
一、原告起訴主張：被告航源塑膠有限公司（下稱航源公司）向
    原告借款新台幣（下同）120萬元，約定借款期限為3年，約
    定利息按原告基準利率加3.77%（逾期時點基準利率為4.134
    %，合計為7.904% ）計算，並約定按月平均攤還本息。如未
    依約清償者，除喪失期限利益，全部債務視同到期外，逾期
    在6個月以內者，按上開利率10%，逾期超過6 個月部分，按
    上開利率20%計算之違約金。嗣被告航源公司自96年8月29日
    起即未依約繳納本息，尚積欠806,956 元、利息及違約金，
    經屢向被告催討，未獲置理，為此提起本件訴訟。並聲明：
    如主文所示。
二、被告則以：公司倒閉，目前無資力還款等語，資為抗辯。並
    聲明：原告之訴駁回。
三、本件原告主張之事實，已據其提出約定書、保證書、借據、
    增補借據、還款查詢表、催收款／呆帳明細查詢、催告函、
    存放款牌告利率變動紀錄表等影本為證，且被告於言詞辯論
    期日對於原告主張之事實，並不爭執，依民事訴訟法第280
    條第3項前段準用同條第1項規定，對原告主張之前開事實，
    視同自認，堪信為真實。從而，原告依消費借貸之法律關係
    請求被告給付如主文所示之本金、利息及違約金，為有理由
    ，應予准許。
四、本件訴訟費用確定為8,810元。
五、訴訟費用負擔之依據：民事訴訟法第78條。
中    華    民    國    97    年    11    月    28    日
                        民事第六庭法官  傅中樂
以上正本係照原本作成。
如對本判決上訴，須於判決送達後20日內向本院提出上訴狀。
中    華    民    國    97    年    11    月    28    日
                                書記官  王文心


司法院資訊處製作；財團法人民間司法改革基金會備份。
